【裁判字號】    99,台上,5446
【裁判日期】    990831
【裁判案由】    違反毒品危害防制條例等罪
【裁判全文】
最高法院刑事判決            九十九年度台上字第五四四六號
上  訴  人  甲○○
選任辯護人  蔡樹基律師
上列上訴人因違反毒品危害防制條例等罪案件，不服台灣高等法
院中華民國九十九年五月二十日第二審判決（九十九年度上訴字
第七四五號，起訴案號：台灣士林地方法院檢察署九十八年度偵
字第九六七、九六八、九六九、一九六三、一九六四、一九六五
、一九六六、二七八七、三一九七、五０四一、五０五七、五八
五九號，九十八年度毒偵字第一一八、一一九、一二０、一八二
、二一二、二一三、三二０、七０三號），提起上訴，本院判決
如下：
    主  文
上訴駁回。
    理  由
按刑事訴訟法第三百七十七條規定：上訴於第三審法院，非以判
決違背法令為理由，不得為之。是提起第三審上訴，應以原判決
違背法令為理由，係屬法定要件，如果上訴理由書狀並未依據卷
內訴訟資料，具體指摘原判決不適用何種法則或如何適用不當，
或所指摘原判決違法情事，顯與法律規定得為第三審上訴理由之
違法情形，不相適合時，均應認其上訴為違背法律上之程式，予
以駁回。本件原審經審理結果，認為上訴人甲○○販賣第一級毒
品海洛因之犯行罪證明確，因認第一審論上訴人以販賣第一級毒
品罪，累犯，處有期徒刑拾伍年貳月，並為相關從刑諭知之判決
，為無不合，予以維持，駁回上訴人在第二審之上訴。已詳敘調
查、取捨證據之結果及憑以認定犯罪事實之心證理由。並就上訴
人否認犯行之供詞及其所辯各節認非可採，詳加指駁。從形式上
觀察，原判決並無足以影響判決結果之違法情形存在。上訴意旨
略以：(一)、因證人林嘉保毒癮發作，上訴人基於朋友關係幫忙調
海洛因，向他人以新台幣（下同）一千元之代價購得海洛因後，
以原價轉讓予林嘉保，並非販賣。上訴人於原審曾聲請傳喚林嘉
保，釐清究竟是「原價轉讓」或「販賣牟利」，原審不予置理，
有調查未盡之違法。(二)、林嘉保雖於警詢時稱：「約在淡水國民
中學（下稱淡水國中）後面，通話後在十九時許交易，我買了一
千元海洛因，約零點一公克海洛因，我只跟他買過這一次。」等
語，但與民國九十七年十二月三日雙方之通話內容明顯不符。依
當日之通話內容，僅能證明林嘉保向上訴人「拿一千元」，但不
能確認「一千」究指海洛因或安非他命，而上訴人與林嘉保在此
之前並無通聯紀錄，上訴人如何確認林嘉保係指海洛因，況依上
訴人其他之通聯紀錄，均談及安非他命未涉及海洛因，原審未予
詳查，逕認上訴人販賣一千元海洛因予林嘉保，尚屬速斷云云。
惟查：(一)、當事人聲請調查之證據，事實審法院認其無調查之必
要者，得依刑事訴訟法第一百六十三條之二第一項規定，以裁定
駁回之，或於判決理由予以說明。原判決就上訴人聲請調查之證
據，業於理由內敘明：林嘉保於偵查中就上訴人販賣海洛因之時
間、地點與價金等情節，均連續陳述且證述明確，而林嘉保經警
查獲前確有施用第一級毒品之惡習，有台灣士林地方法院九十八
年度審訴字第七五三號刑事判決可參。是上訴人於上揭時、地販
賣海洛因予林嘉保並收取價金一千元之事實，堪予認定。辯護人
雖聲請傳訊林嘉保，惟林嘉保業於第一審行交互詰問之程序，且
事證已明，核無再予調查之必要等由明確（見原判決第八頁第一
三至二十列）。於法尚無不合，上訴意旨指摘原審不予置理，有
調查未盡之違法云云，並非上訴第三審之適法理由。(二)、採證認
事、取捨證據及證據證明力之判斷，乃事實審法院之職權，苟其
採證認事之論斷無違證據法則，即不容任意指為違法。原判決認
定上訴人確有本件販賣海洛因犯行，係依憑林嘉保於偵查中證述
明確，核與林嘉保與上訴人所使用之行動電話，於九十七年十二
月三日下午六時二十二分許至下午七時三十六分許，有三通之通
聯紀錄，林嘉保先於第一通電話向上訴人詢問有無毒品，確認有
之後，即表示要拿一千元，上訴人應允並要求林嘉保過來淡水國
中，第二通、第三通電話對話內容，係林嘉保一再詢問上訴人是
否到達淡水國中，上訴人則答以「要到了」、「你在那邊等我馬
上到」等語吻合，有通訊監察譯文在卷可憑，並已論敘林嘉保於
第一審詰問時先稱：「上訴人跟我說沒有海洛因，只有安非他命
，然後我就說謝謝，我就離開了。」云云（見第一審卷(二)第二四
三頁），復改稱：「（所以之前你確實有向上訴人買過海洛因？
）是。」「我沒有向上訴人買，我只是要他幫我找找看。」「（
為何同樣問題有不同答案，究竟何者為真？）我問上訴人有沒有
，他說沒有，我跟他說我不舒服，要他幫我問問看。」「後來有
找到。」「是在淡水國中交的。」云云（見第一審卷(二)第二四九
、二五○頁），不僅前後供證矛盾，亦與通聯對話相歧。況林嘉
保於第一審經檢察官詰問時又改稱：「（所以上訴人有賣毒品給
你？）他又沒有算我錢，怎麼算是賣我。」「（為何一個事實有
這四種版本？可否合理說明？）沒有合理說明。」「（上訴人的
上手是誰？）不知道。」「（上訴人與其上手買價？）不知道。
」「（所以上訴人沒有賺錢是你自己猜的？）對」（見第一審卷
(二)第二五一頁）等語，益徵林嘉保迴護上訴人之情明確，自難採
為有利於上訴人之證據等由。所為論斷核與經驗及論理等證據法
則皆無違背，上訴意旨就此指摘，自非上訴第三審之合法理由。
其餘上訴意旨或仍持原判決已說明理由而捨棄不採之陳詞辯解，
全憑己見，再為單純之事實上爭執；或就屬於事實審法院採證認
事職權之行使，任意指摘，難認已符合首揭法定之第三審上訴要
件。其上訴違背法律上之程式，應予駁回。
據上論結，應依刑事訴訟法第三百九十五條前段，判決如主文。
中    華    民    國  九十九  年    八    月  三十一  日
                      最高法院刑事第九庭
                          審判長法官  邵  燕  玲
                                法官  李  伯  道
                                法官  孫  增  同
                                法官  李  英  勇
                                法官  施  俊  堯
本件正本證明與原本無異
                                      書  記  官
中    華    民    國  九十九  年    九    月    六    日
                                                      Ｅ

司法院資訊處製作；財團法人民間司法改革基金會備份。
